# 求助陈版和各位，分红和内部交易所得税的 2 个问题？

提问人：phlr999 时间：2022-07-03 22:54:57
上述问题 2 ，如果不适合确认递延所得税资产，能否根据《企业会计准则第 18 号-所得税》第二十二条规定，“与直接计入所有者权益的交易或事项相关的“当期所得税”和“递延所得税”计入“所有者权益”“。同一控制下企业合并为权益性交易，因此与其相关的所得税计入所有者权益。

回答人：chenyiwei
站在A的合并报表层面，该项内部交易的影响已被完全抵销，对A合并报表层面的资本公积无影响，故不适用该条规定。

提问人：phlr999 时间：2022-07-03 22:54:57
求助陈版和各位，分红和内部交易所得税的 2 个问题
1.三板A公司母公司未分配利润为 1000 ，合并报表由于同一控制下企业合并资本公积不足冲减了留存收益，合并未分配利润 50 ，则此A公司能分红 1000 吗，还是只能分 50 ？
2.公司B将其控制的公司C出售给D公司， B、D公司是兄弟公司 均是A控制的子公司，C是A孙公司，BCD均在A合并范围内。B公司因为出售C股权产生投资收益 2000 和企业所得税 500 ，请问由于内部股权交易，在A编制合并报表时候， 2000 投资收益应当抵消，企业所得税 500 应当如何处理，应该不影响合并损益吧，是否从所得税费用转入递延所得税资产？？

回答人：chenyiwei
1 、理论上确定分红限额的依据是母公司个别报表层面的未分配利润余额。实务中有“两者孰低”的做法，但并非法定要求。
2 、A编制合并报表时，如果受让方C在可预见的未来没有处置C股权的计划，则虽然存在关于C长投成本和计税基础之间的暂时性差异，但在可预见的未来很可能不会转回，不满足就内部交易损益确认递延所得税资产的条件。此时该部分所得税 500 仍在A的合并报表层面列入“所得税费用——当期所得税费用”。